# 请教陈版，在建工程减值

提问人：lookle 时间：2023-03-15 19:57:33
公司 2021 年在建工程因与供应商对工程量有异议，对方提起诉讼，在建工程的入账金额 1 亿元是根据法院的一审判决金额确定， 2021 年末对在建工程根据评估报告计提 1000 万元的减值，评估方法：按照资产预计未来处置的现金流量的现值作为其可收回的金额。计提的减值余额=在建工程的账面值 10000 万元-可回收金额 9000 万元 =1000万元；
2022 年法院终审判决，在建工程的工程款为 9200 万元，根据终审判决调整在建工程和应付账款 800 万元，本年评估仍采用按照资产预计未来处置的现金流量的现值作为其可收回的金额。可收回金额变化不大，假设为 8800 万元，计提的减值余额=在建工程的账面值 9200 万元-可回收金额 8800 万元=400万元请教陈版主， 2022 年末的减值余额与 2021 年末的减值余额 600 万元如何处理，按准则在建工程的减值不能转回，但 2022 年在建工程的原值发生了变化（也不能理解为会计差错，因为均是依据法院判决确定）， 600 万元的减值2022 年能否转回？

回答人：chenyiwei
由于在建工程减值明确不能转回，且此次减值金额变动的原因与导致最初计提减值的原因无关，故不建议转回此前已计提的减值准备。